【裁判字號】    99,台抗,352
【裁判日期】    990422
【裁判案由】    違反貪污治罪條例聲請再審
【裁判全文】
最高法院刑事裁定              九十九年度台抗字第三五二號
抗  告  人  甲○○
上列抗告人因違反貪污治罪條例案件，不服台灣高等法院高雄分
院中華民國九十九年三月十日駁回聲請再審之裁定（九十九年度
聲再字第二二號），提起抗告，本院裁定如下：
    主  文
抗告駁回。
    理  由
按聲請再審應以再審書狀，敘述理由，附具原判決之繕本及證據
，提出於管轄法院為之，刑事訴訟法第四百二十九條定有明文。
查本件抗告人甲○○經原審法院九十六年度上更(六)字第一二號確
定判決論處非依據法令從事公務之人員，共同對於依據法令從事
公務之人員，關於違背職務之行為，交付賄賂罪刑，並經本院九
十六年度台上字第五七七六號判決從程序上駁回其上訴在案。抗
告人向原審聲請意旨以：原確定判決以抗告人在法務部調查局屏
東縣調查站詢問時之供述為抗告人有罪之認定，而抗告人當時係
遭調查人員「非法取供」，且該調查筆錄有「誤譯」抗告人供述
之情事，該筆錄為虛偽，依刑事訴訟法第四百二十條第一項第二
款聲請再審等語。然查抗告人僅附具原判決之繕本，並未依法附
具相關證據，所為再審聲請之程序顯屬違背首揭規定。原裁定以
抗告人前經原審法院九十六年度聲再字第一一八號、九十七年度
聲再字第一號裁定，認為無再審理由而予駁回後，更以同一原因
聲請再審，依刑事訴訟法第四百三十四條第二項規定駁回之。惟
查抗告人前係：(一)提出抗告人向案外人涂禮俊等人購買渠等向高
樹鄉公所申請使用之另四筆土地使用權之讓渡書，主張抗告人係
以系爭九筆河川公地每分地新台幣二萬元之價金，取得原使用人
轉讓使用權，該價金並非如原確定判決所認定係賄款，以該讓渡
書及涂禮俊等人之屏東縣河川公地種植使用許可書為新證據，向
原審聲請再審（九十六年度聲再字第一一八號）；(二)提出河川公
地地籍圖、讓渡書影本、收據影本及河川管理規則，再主張該價
金非賄款，仍以發現新證據向原審聲請再審（九十七年度聲再字
第一號），均經原審認與刑事訴訟法第四百二十條第一項第六款
所定新證據不符，予以駁回在案，有各該裁定可資調閱。抗告人
本件聲請再審之事由有別於上開二案，原裁定誤以抗告人係更以
同一原因聲請再審而予駁回，理由雖有不同，結論尚無異致。抗
告意旨爭執確定判決之採證認事，指摘原裁定不當，為無理由，
應予駁回。
據上論結，應依刑事訴訟法第四百十二條，裁定如主文。
中    華    民    國  九十九  年    四    月  二十二  日
                      最高法院刑事第十庭
                          審判長法官  花  滿  堂
                                法官  黃  正  興
                                法官  陳  東  誥
                                法官  林  錦  芳
                                法官  洪  昌  宏
本件正本證明與原本無異
                                      書  記  官
中    華    民    國  九十九  年    四    月  二十六  日
                                                      V

司法院資訊處製作；財團法人民間司法改革基金會備份。
